臺灣高雄地方法院民事判決　　　　　 110年度雄小字第3217號
原　　　告　永豐商業銀行股份有限公司

法定代理人　陳嘉賢　
訴訟代理人　林博源　
訴訟代理人　陳慕勤　
兼送達代收人
被　　　告　鄭崴澤　


上列當事人間給付簽帳卡消費款事件，本院於民國111 年1 月11
日言詞辯論終結，判決如下：
    主  文
一、被告應給付原告新臺幣參萬柒仟壹佰肆拾柒元，及其中新臺
    幣參萬肆仟零參拾玖元自民國一一○年七月二十七日起至清
    償日止，按週年利率百分之七計算之利息。
二、訴訟費用新臺幣壹仟元由被告負擔。
三、本判決得假執行。但被告如以新臺幣參萬柒仟壹佰肆拾柒元
    供擔保後，得免為假執行。
    事實及理由
一、原告主張：被告於民國100 年11月間向原告申請國際信用卡
    （JCB 卡號：0000000000000000號）使用，依約被告得持卡
    簽帳消費或參加各項分期付款、預借現金或信用卡代償專案
    等，並應於當期繳款截止日前清償當期應付帳款全額，或選
    擇以循環信用方式，於當期繳款截止日前繳足最低應繳金額
    ，循環信用利息之計算，依每筆得計入循環信用本金之帳款
    ，自各筆帳款入帳日起，就該帳款之餘額以各筆帳款起息日
    按週年利率19.97 ％計算至該筆帳款結清之日止，倘有一期
    未繳付最低應繳金額，或所繳付款項未達最低應繳金額，即
    喪失期限利益，視為全部到期。詎被告於109 年6 月26日繳
    付新臺幣（下同）2,000 元（依序沖銷部分費用、利息及本
    金）後即未再依約還款，迭經催討無效，迄今尚積欠本金34
    ,039元、利息3,093 元及費用15元未清償；另依銀行法第47
    條之1 及金融監督管理委員會104 年5 月25日金管銀票字第
    00000000000 號來函及附件會議紀錄，請求之本金年利率逾
    15％者，自104 年9 月1 日起均縮減依年利率15％計算循環
    信用利息，原告並視被告消費狀況主動調降循環利息為年息
    7 ％。為此，爰依消費借貸之法律關係提起本訴，並聲明：
    如主文第1 項所示。
二、被告則以：伊目前在監，已申請假釋，希望出監之後再還款
    等語，資為答辯，並聲明：原告之訴駁回。（卷第89頁筆錄
    ）
三、原告主張之上開事實，業據提出公司變更登記表、信用卡申
    請書及約定條款、消費利率資料表、帳務資料表、信用卡契
    約、金融監督管理委員會金管銀票字第10440002810 號函及
    附件會議紀錄、消費繳款資料表、催收歷史記錄等件為證（
    卷第15至41頁、第73至85頁），而被告表示因目前在監執行
    、待出監後再還款等語，然此係被告個人履行能力問題，不
    影響其依上開契約所負之清償責任。從而，原告依信用卡契
    約及消費借貸之法律關係，請求被告給付如主文第1 項所示
    之本金、利息，為有理由，應予准許。
四、本件係就民事訴訟法第436 條之8 適用小額訴訟程序所為被
    告敗訴之判決，依同法第436 條之20規定，應依職權宣告假
    執行，並依同法第436 條之23準用第436 條第2 項，適用同
    法第392 條第2 項規定，依職權宣告被告如預供擔保，得免
    為假執行。
五、結論：原告之訴為有理由。本件訴訟費用1,000 元，依民事
    訴訟法第78條規定，應由被告負擔。
中    華    民    國   111    年    1     月    25    日
                  高雄簡易庭  法  官    林玉心
以上正本係照原本作成。
民事訴訟法第436 條之24第2 項：對於本判決之上訴，非以違背
法令為理由，不得為之。如對本判決上訴，須於判決送達後20日
內向本院提出上訴狀，並須表明原判決所違背之法令及其具體內
容與依訴訟資料可認為原判決有違背法令之具體事實之上訴理由
。（均須按他造當事人之人數附繕本）。
中    華    民    國   111    年    1     月    25    日
                              書記官    李月君